【裁判字號】    88,交易,259
【裁判日期】    890131
【裁判案由】    過失傷害
【裁判全文】
臺灣士林地方法院刑事判決                        八十八年度交易字第二五九號
      公訴人  臺灣士林地方法院檢察署檢察官
      被  告  戊○○
右列被告因過失傷害案件，經檢察官提起公訴（八十八年度偵續字第五四號），本院
判決如左：
    主  文
戊○○因過失傷害人，處拘役伍拾玖日，如易科罰金，以參佰元折算壹日。
    事  實
一、戊○○於民國八十七年八月十六日凌晨，駕駛車牌號碼ＣＮ─三六七九號自用小
    客車，沿臺北市士林區○○○路由士林往北投方向行駛。於同日凌晨二時十五分
    許，行經臺北市士林區○○○路五段高速公路橋下時，應注意車前狀況，並隨時
    採取必要之安全措施；而依當時天侯晴，路面乾燥無缺陷且無障礙，雖為夜間視
    距不良，惟橋下仍設有照射燈三盞，且往北道路路側亦設有路燈，而非不得目視
    分辨前方道路狀況，自亦無不能注意之情事。適有丁○○前騎乘車牌號碼ＥＡＷ
    ─一九六號機車行經該處時，遭不詳車輛撞及而倒臥於道路中央處，戊○○因疏
    未注意車前狀況，而未能及時發現以採取必要之減速、煞停或閃避之安全措施，
    以致向右閃避不及，左側仍輾過丁○○腳部，致丁○○受有兩側下肢多處撕裂傷
    、擦傷及皮膚部分壞死之傷害。戊○○於肇事後，並未下車查看，即駕車離去，
    惟其車牌號碼已經人記下並報警查獲。
二、案經丁○○訴由臺北市政府警察局士林分局報請臺灣士林地方法院檢察署檢察官
    偵查起訴。
     理  由
一、訊據被告戊○○固坦承曾於案發時間駕駛前開車輛行經肇事地點之事實不諱，惟
    矢口否認有何輾壓告訴人丁○○致其下肢受傷之過失傷害犯行，辯稱：肇事路段
    沒有路燈，伊以時速約四十公里之速度駕車行經該處時，發現約三、四公尺前，
    好像有障礙物，即向右側慢車道閃過，伊感覺有壓過東西，惟伊停車自右後照鏡
    往後查看，並未發現有任何東西，始駕車離去云云。然查：告訴人丁○○確於前
    揭時地發生車禍倒地之事實，已經告訴人丁○○指述歷歷，且有道路交通事故調
    查報告表、交通事故談話紀錄表、台北市政府警察局交通警察大隊交通事故研判
    表附卷可稽。且查：告訴人丁○○因該次車禍，除受有頭部外傷併臉部撕裂傷、
    胸部挫傷併右側第六、七、八根肋骨骨折、血胸、左側第二至第九根肋骨骨折、
    血胸、二側鎖骨骨折、左側肩胛骨骨折、左肩部、左上肢多處撕裂傷之傷害外，
    並受有如事實欄所示之兩側下肢多處撕裂傷、擦傷及皮膚部分壞死之傷害乙節，
    亦有財團法人振興復健醫學中心八十七年八月二十五日出具之甲種診斷書乙紙附
    卷可稽。再查：有關告訴人丁○○於前揭時地已因車禍倒臥於延平北路五段高速
    公路橋下之道路中央處後，係先有一對夫婦騎乘機車在該處停留觀看，嗣有乘載
    丁○○親戚即丙○○之營業小客車及乙○○騎乘之機車先後抵達現場，並由乙○○以行動電話通知救護車並報案後，始有被告戊○○駕駛之白色喜美自小客車行
    經該處並向右閃避，惟左側仍輾壓丁○○腳部，此時現場觀看之夫婦即唸下該車
    車號，並由乙○○抄記後交予警方查辦之事實，則據目擊證人乙○○於臺灣板橋
    地方法院交通法庭調查被告戊○○違反道路交通管理處罰條例聲明異議案件時結
    證明確（見臺灣板橋地方法院八十七年度交聲字第二一八號案件八十八年元月八
    日訊問筆錄），已經調閱該案卷證查明屬實；而被告所駕駛前開自小客車經警查
    勘結果，該車左前保險桿確有綠色刮痕、車身側面有血跡等情，復據證人即承辦
    本案之台北市政府警察局交通警察大隊士林分隊警員甲○○結證屬實（見檢察官
    八十八年五月三日訊問筆錄）。足見被告戊○○所駕駛自小客車確有閃避不及而
    輾壓告訴人腳部成傷之情，已無可疑。
二、次查：雖被告一再辯稱：現場燈光昏暗、視線甚差，伊確未發現告訴人倒臥路中
    ，且不知是否輾壓告訴人云云。然按：車輛行駛時，駕駛人應注意車前狀況，並
    採取必要之安全措施，此於道路交通安全規則第九十四條第三項訂有明文。從而
    ，被告駕駛車輛行經本案延平北路高速公路橋下事故地點時，自應注意車前狀況
    ，以隨時採取必要之安全措施，以避免任何事故之發生。猶以案發當時，依卷附
    道路交通事故調查報告表所載，該處路面乾燥、無缺陷，亦無障礙，雖時為夜間
    視距不良，然該橋下確設有照射燈光三盞，且往北方向路側亦設有路燈，高速公
    路亦有燈光之事實，已經承辦員警甲○○結證屬實（見本院八十八年十一月十九
    日訊問筆錄），並提出案發當日事故現場照片數幀存卷為據；況於被告車行經肇
    事地點前，至少已有證人乙○○前開所指陳之騎乘機車之夫婦、由丙○○所搭乘
    之營業小客車，以及乙○○所騎乘之機車先後扺達現場，且均得以及時發現車前
    狀況並煞停閃避而未肇禍，益見事故發生時，被告顯無不能注意前方人車狀況以
    隨時採取必要之安全措施之情事；然竟疏未注意及此，以致於發現前方倒臥之告
    訴人及機車時，為時已晚，且其行經光線較暗、視距不良之事故路段時，復未能
    保持警覺，並減速慢行，而未能及時採取煞停及閃避之安全措施，致其車身左側
    仍輾壓已倒臥於道路中央之告訴人丁○○腳部成傷；雖告訴人前已遭其他不詳之
    車輛踫撞而倒地於先，惟被告於本件駕車過失肇事之責任，仍無可卸免。至於告
    訴人腳部遭被告車輛輾壓受傷部分，與被告之過失行為間並有相當因果關係，亦
    堪認定。從而，本件事證明確，被告犯行洵堪認定，應依法論科。
三、核被告所為，係犯刑法第二百八十四條第一項前段之過失傷害罪。爰審酌被告並
    無前科，有本院被告全國前案紀錄表附卷可稽，其於本件車禍過失之程度、被害
    人因被告過失行為所受之下肢傷情，及被告於肇事後仍未警覺停車以採取救護、
    報警及其他必要措施即駛離現場，且迄未與被害人達成民事和解並予賠償及其他
    一切情狀，量處如主文所示之刑，並諭知易科罰金折算之標準。
據上論斷，應依刑事訴訟法第二百九十九條第一項前段，刑法第二百八十四條第一項
前段、第四十一條，罰金罰鍰提高標準條例第一條前段、第二條，判決如主文。
本案經檢察官繆卓然到庭執行職務
中      華      民      國    八十九    年      一      月    三十一    日
                                      臺灣士林地方法院交通法庭
                                          法  官
右正本證明與原本無異
如不服本判決應於送達後十日內向本院提出上訴狀
附錄本案論罪科刑法條全文
刑法第二百八十四條第一項：因過失傷害人者，處六月以下有期徒刑，拘役或五百元
                          以下罰金，致重傷者，處一年以下有期徒刑，拘役或五
                          百元以下罰金。


司法院資訊處製作；財團法人民間司法改革基金會備份。
